nl: Stijl frame: Acryl; Gevlochten; Canvas; Clip; Drijvend; Omlijst; Gallery gewikkeld; Mat; Modern; Sierlijk; Poster; Rustiek; Vitrinedoos; Zonder lijst; Andere
it: Stile della cornice: Acrilico; Intrecciato; Tela; A clip; Sospesa; Con cornice; Da esposizione; Opacizzata; Età moderna; Decorata; Poster; Rustico; Bacheca portaoggetti; Non incorniciato; Altro
hu: Keret stílusa: Akril; Sodrott; Vászon; Kapcsos; Lebegő; Keretezett; Keretre feszített; Matt; Modern; Díszes; Poszter; Rusztikus; Árnyékdoboz; Keret nélküli; Egyéb
pt-PT: Estilo de moldura: Acrílico; Entrançado; Tela; Grampo metálico; Flutuante; Emoldurado; Gallery wrapped; Passepartout; Moderno; Ornamentada; Digitinta; Rústico; Moldura tipo vitrine; Sem moldura; Outro
zh-CN: 框架样式: 丙烯酸; 编织; 画布; 夹子; 漂浮框; 镶框; 画廊包装; 无光泽; 现代; 华丽; 海报; 乡村风; 陈列框; 无框; 其他
ko: 프레임 스타일: 아크릴; 브레이드; 캔버스; 클립; 플로터; 프레임 있음; 갤러리 랩; 매트; 현대; 화려한; 포스터; 투박한; 섀도 박스; 언프레임; 기타
pl: Styl oprawki: Akryl; Pleciony; Płótno; Klips; Pływak; W ramie; Zawinięty na ramie; Matowy; Nowoczesna; Ozdoby; Plakat; Rustykalny; Rama głęboka; Bez ram; Inne
ro-RO: Stil cadru: Acrilic; Împletit; Pânză; Clemă; Flotant; Înrămat; Tip galerie; Mat; Modern; Decorat; Poster; Rustic; Tip casetă adâncă; Neînrămat; Altele
hr-HR: Stil okvira: Akril; Pleteni; Platno; Klip-kopča; Podignuti; Uokvireno; Galerijski pripremljeno; Matirano; Moderno; Okićeno; Poster; Rustikalno; Kutija za izlaganje; Bez okvira; Ostalo
fi: Kehyksen tyyli: Akryyli; Punottu; Kanvaasi; Klipsi; Kelluva; Kehystetty; Galleriakääritty; Matta; Moderni; Koristeellinen; Liimaväri; Maalaismainen; Vitriinitaulu; Kehystämätön; Muu
ru: Стиль рамы: Акрил; Плетеный; Холщовая ткань; Клипса; Плавающий; В рамке; Галерея; Матовый; Современный; Изысканный; Плакат; Рустик; Застекленная витрина; Без рамы; Другой
da: Rammestil: Akryl; Flettet; Lærred; Clips; Flyder; Indrammet; Galleri-indpakket; Mat; Moderne; Udsmykket; Plakat; Rustik; Skyggekasse; Uindrammet; Andet
sk-SK: Štýl rámu: Akryl; Pletený; Plátno; Spona; Plavák; Zarámovaný; Galerijné diela zabalené; Zamotaný; Moderný; Vyzdobený; Plagát; Rustikálny; Vitrínový rám; Nezarámovaný; Iné
th: รูปแบบของกรอบ: อะคริลิก; ถัก; ผ้าใบ; คลิปหนีบ; กรอบลอย; ใส่กรอบ; ขึงกรอบ; กรอบซ้อน; โมเดิร์น; หรูหรา; สีโปสเตอร์; รัสติก; แบบกล่อง; ไม่มีกรอบ; อื่นๆ
fr: Style de cadre: Acrylique; Tressé; Toiles; Prince; Flotteur; Encadré; Galerie enveloppée; Mat; Moderne; Orné; Affiche; Rustique; Présentoir; Non encadré; Autre
es: Estilo de marco: Acrílico; Trenzado; Lienzo; Clip; Flotante; Enmarcado; Enrollado para galería; Con paspartú; Moderno; Ornamentado; Póster; Rústico; Marcos tipo caja; Sin marco; Otros
sv: Stil på ram: Akryl; Flätad; Kanvas; Klipp; Flytande; Inramad; Galleri; Mattad; Modern; Utsmyckad; Affisch; Rustik; Shadowbox; Oinramad; Övrigt
bg-BG: Стил на рамката: Акрил; Плетена; Брезент; Clip; Плаваща; Рамкирана; Опакована в галерията; Матирана; Модерна; Богато украсена; Плакат; Рустик; Кутия за сенки; Без рамка; Други
el: Στυλ πλαισίου: Ακρυλικό; Πλεκτό; Καμβάς; Κλιπ; Μετακινούμενο; Πλαισιωμένο; Με περικάλυμμα στοάς; Με ματ επικάλυψη; Σύγχρονο; Στολισμένο; Αφίσα; Ρουστίκ; Κουτί σκίασης; Χωρίς πλαίσιο; Άλλο
nb: Rammestil: Akryl; Flettet; Lerret; Klipp; Flytende; Innrammet; Galleri-innrammet; Mattet; Moderne; Utsmykket; Plakat; Rustikk; Skyggeboks; Uten innramming; Annet
zh-TW: 鏡框款式: 壓克力; 編織; 帆布; 夾子; 油畫框; 裱框; 畫廊包裝; 無光澤; 現代; 華麗; 海報; 鄉村; 展示盒; 無框; 其他
lt-LT: Rėmo stilius: Akrilas; Pinti; Drobė; Segami; Kabinami; Įrėminti; Drobė be rėmelio; Matinis; Modernus; Puošnus; Plakatas; Kaimiškas; Gilus rėmelis; Neįrėmintas; Kita
cs: Styl rámu: Akrylové; Splétaný; Plátno; Klip; Plovoucí; Zarámovaný; Zabalený z galerie; Matný; Moderní; Zdobený; Plakát; Rustikální; Pamětní vitrína; Nezarámované; Jiné
sl-SI: Slog okvirja: Akril; Pleten; Platno; S sponko; Lebdeč; Uokvirjeno; Galerijski ovoj; Matiran; Moderen; Okrasen; Plakat; Rustikalen; Senčna škatla; Brez okvirja; Drugo
ja: フレームスタイル: アクリル; 編み込み; キャンバス; クリップ; フローター; フレーム付き; ギャラリーラップ; つや消し; モダン; 装飾; ポスター; ラスティック; シャドーボックス; フレームなし; その他
de: Rahmenstil: Acryl; Geflochten; Leinwand; Klemme; Floater; Gerahmt; Gallerywrap; Verfilzt; Modern; Aufwendig; Poster; Rustikal; Schaukasten; Ungerahmt; Sonstiges
vi: Kiểu khung: Acrylic; Bện; Toan; Kẹp; Nổi; Có khung; Căng kiểu triển lãm; Lì mờ; Hiện đại; Văn hoa; Áp phích; Mộc mạc; Sâu; Không đóng khung; Khác
en: Frame style: Acrylic; Braided; Canvas; Clip; Floater; Framed; Gallery wrapped; Matted; Modern; Ornate; Poster; Rustic; Shadow box; Unframed; Other
pt-BR: Estilo de moldura: Acrílico; Trançado; Tela; Encaixar; Flutuador; Emoldurado; Lona esticada; Fosca; Moderno; Ornamentada; Pôster; Rústico; Moldura tipo vitrine; Sem moldura; Outro
tr: Çerçeve stili: Akrilik; Örgülü; Tuval; Klips; Yüzen; Çerçeveli; Galeri sarılmış; Matlaştırılmış; Modern; Süslü; Afiş; Kırsal; Gölge kutu; Çerçevesiz; Diğer